臺灣彰化地方法院彰化簡易庭民事判決
110年度彰簡字第410號
原      告  黃聖富  
被      告  張大偉  
上列當事人間請求損害賠償事件，經本院刑事庭裁定移送前來（
110年度簡附民字第28號），本院於民國110年11月2日言詞辯論
終結，判決如下：
    主  文
被告應給付原告新臺幣壹萬壹仟壹佰元，及自民國一一○年四月
二十九日起至清償日止，按週年利率百分之五計算之利息。
原告其餘之訴駁回。
本判決原告勝訴部分得假執行。但被告如以新臺幣壹萬壹仟壹佰
元為原告預供擔保後，得免為假執行。 
原告其餘假執行之聲請駁回。
    事實及理由
一、原告主張：
（一）被告於民國110年2月10日夜間10時30分許，在彰化縣○○鎮
      ○○路000巷00號修車廠內，因細故與原告產生齟齬，竟基
      於傷害之犯意，徒手毆打原告左側臉頰，致原告受有左側
      臉部鈍傷之傷害（下稱系爭傷害）。被告涉犯上開傷害行
      為，業經本院刑事庭以110年度簡字第634號判決處拘役20
      日、110年度簡上字第97號判決上訴駁回確定在案（下稱
      系爭刑案）。原告因被告上開行為受有損害，爰依民法第
      184條第1項前段、第193條第1項、第195條第1項前段之規
      定提起本件訴訟。
（二）原告因被告傷害行為所受之損害，包含下列費用：
    1.醫療費用新臺幣（下同）5,120元。
    2.精神慰撫金18萬元：原告自傷害事發至今，均無收到被告
      的任何道歉與和解之誠意，於110年4月19日於法院之調解
      庭，被告亦未出席而調解不成，被告明顯無任何意願和解
      ，原告遭此故意傷害事件除心理受有大驚嚇外，臉部外傷
      併腦震盪等傷害，是請求以原告每月薪資6萬餘元計算3個
      月作成精神慰問金，爰據此請求被告賠償18萬元之慰問金
      等語。
（三）並聲明：
    1.被告應給付原告18萬5,120元，及自起訴狀繕本送達翌日
      起至清償日止，按週年利率5%計算之利息。
    2.願供擔保，請准予宣告假執行。
二、被告則以：伊承認系爭刑案所認定之事實，原告請求之醫療
    費用前調解時原告說只有3,000多元、精神慰撫金要求18萬
    元太離譜。原告應該不能請求利息等語置辯。並聲明：原告
    之訴及執行之聲請均駁回。
三、得心證之理由：
（一）原告主張被告於上開時、地故意對其為傷害行為之事實，
      業據其提出仁和醫院診斷證明書、急診收據、長昇中醫診
      所掛號收據、免用統一發票收據、薪資明細表等為證，復
      經本院調取系爭刑案卷宗核閱無訛，並有系爭刑案判決書
      在卷可稽，且為被告所不爭執，堪信為真。 
（二）按因故意或過失不法侵害他人之權利者，負損害賠償責任
      ；不法侵害他人之身體或健康者，對於被害人因此喪失或
      減少勞動能力，或增加生活上之需要時，應負損害賠償責
      任；不法侵害他人之身體、健康、名譽、自由、信用、隱
      私、貞操，或不法侵害其他人格法益而情節重大者，被害
      人雖非財產上之損害，亦得請求賠償相當之金額，民法第
      184條第1項前段、第193條第1項、第195條第1項前段分別
      定有明文。本件被告上開行為侵害原告之權利，且其故意
      不法行為與被告所受之損害間具有相當因果關係，自應就
      就不法侵害原告之身體負賠償責任甚明，則原告請求被告
      賠償其所受損失，即屬有據，茲就原告請求之各項損害，
      審核如下：
    1.醫療費用部分：
      原告主張因遭被告不法行為而受有系爭傷害，因而支出醫
      藥費用共計5,120元，業據其提出仁和醫院急診收據、長
      昇中醫診所掛號收據、免用統一發票收據等為證，然為被
      告所爭執。本院觀諸原告於刑案中所提出之仁和醫院診斷
      證明書，原告係自110年2月10日至該院急診室就診，病名
      為左側臉部鈍傷等情，核與被告毆打原告左側臉頰致左側
      臉部受傷等情相符，是原告於110年2月10日、同年月11日
      在仁和醫院之醫療費用堪認屬治療其所受傷害之必要花費
      ，該部分合計1,100元應予准許。另長昇中醫診所掛號門
      診收據所示，原告自110年2月26日起至同年6月26日止共
      就診24次，共支出醫療費用2,600元，其中除110年2月26
      日科別為傷科外，即於均為針灸科目，然該傷科、針灸科
      均未記載病因及診療部位，原告復未提出相關診斷證明書
      證明相關治療與本件受傷部位有關，故難認有據，不應准
      許。另原告請求自長昇中醫診所處購買通絡活血湯費用1,
      920元，然未提出相關醫師處方以資證明，是該藥品既非
      醫師所開立之處方籤用藥，且屬原告就其傷勢有服用上開
      湯藥之必要，是原告就此主張，乏其所據，不應准許。
　　2.精神慰撫金部分：
      按人格權受侵害時，以法律有特別規定者為限，得請求損
      害賠償或慰撫金，民法第18條第2項定有明文。次按不法
      侵害他人人格權，被害人受有非財產上損害，請求加害人
      賠償相當金額慰撫金時，法院對於慰撫金之量定，應斟酌
      實際加害情形，所造成影響、被害人痛苦之程度、兩造之
      身分地位、經濟情形及其他各種狀況，以核定相當之數額
      （最高法院47年度台上字第1221號、51年度台上字223號
      判決意旨參照）。本院審酌原告因被告之傷害行為，受有
      上開傷勢，其精神上自受有相當之痛苦，並參酌兩造之身
      分、教育程度、經濟狀況、本件事發原因、經過、被告侵
      權行為情節及原告所受之傷害程度等一切情況，認原告請
      求被告賠償精神慰撫金18萬元，尚屬過高，應以1萬元方
      屬適當。
    3.綜上，本件原告得請求被告賠償之金額為1萬1,100元【計
      算 式：1,100元＋1萬元＝1萬1,100元】。
（三）末按給付無確定期限者，債務人於債權人得請求給付時，
      經其催告而未為給付，自受催告時起，負遲延責任；其經
      債權人起訴而送達訴狀，或依督促程序送達支付命令，或
      為其他相類之行為者，與催告有同一之效力；遲延之債務
      ，以支付金錢為標的者，債權人得請求依法定利率計算之
      遲延利息；應付利息之債務，其利率未經約定，亦無法律
      可據者，週年利率為百分之五，民法第229條第2項、第23
      3條第1項前段及第203條分別定有明文。本件原告請求被
      告賠償上開費用，係以支付金錢為標的，且無確定給付期
      限，是原告就上揭所得請求之金額，請求自起訴狀繕本送
      達之翌日即110年4月29日起至清償日止，按週年利率5%計
      算之利息，併應准許。至被告辯稱原告不得請求利息云云
      ，然原告請求被告給付利息，乃與民法規定相符，被告復
      未提出不得請求利息之相關規定，故被告此部分之抗辯尚
      無可採。
四、綜上所述，原告依民法第184條第1項前段、第193條第1項、
    第195條第1項前段之規定，請求被告給付1萬1,100元，及自
    起訴狀繕本送達被告翌日即110年4月29日起至清償日止，按
    週年利率5%計算之利息，為有理由，應予准許；逾此範圍之
    請求，則無理由，應予駁回。
五、本件原告勝訴部分，係就民事訴訟法第427條訴訟適用簡易
    程序所為被告敗訴之判決，依同法第389條第1項第3款規定
    ，應依職權宣告假執行，並依同法第392條第2項規定，依職
    權宣告被告如預供相當擔保，得免為假執行。至於原告敗訴
    部分之請求，既為無理由而駁回，其假執行之聲請自失所依
    附，應併予駁回。
六、本件原告係於刑事訴訟程序提起民事訴訟，經本院刑事庭裁
    定移送前來，依刑事訴訟法第504條第2項規定，無庸繳納裁
    判費，且本件訴訟繫屬期間亦未增生訴訟費用事項，故無訴
    訟費用負擔問題，併予敘明。
中    華    民    國   110    年    11    月    16    日
                  臺灣彰化地方法院彰化簡易庭
                      法  官  李欣恩
以上正本係照原本作成。
如不服本判決，應於送達後20日內，向本院提出上訴狀並表明上
訴理由，如於本判決宣示後送達前提起上訴者，應於判決送達後
20日內補提上訴理由書（須附繕本）。
中    華    民    國   110    年    11    月   16   日
                      書記官  姚志鴻